# 求助陈版：会计差错还是会计政策变更

提问人：雲 时间：2023-10-16 13:27:59
公司目前想把专利技术费计入营业成本，公开市场上该类技术有的计入销售费用，有的计入营业成本。如果要从销售费用调整到营业成本属于会计差错还是会计政策变更。是否需要追溯调整？

回答人：chenyiwei
如果该专利技术是用于产品生产的，则其使用费应计入相关产品的生产成本。尽管计收方法可能是按照销售数量或者销售额的一定比例收取，但并不表明计入销售费用是合理的。
因此，此前计入销售费用的专利技术授权费改为计入生产成本，应属于前期差错更正。